臺灣新竹地方法院刑事判決　　　　　　　　94年度訴字第36號
公　訴　人　臺灣新竹地方法院檢察署檢察官
被　　　告　甲○○　男　52歲.
上列被告因違反毒品危害防制條例案件，經檢察官提起公訴（九
十三年度毒偵字第一三四○號）及同署檢察官移送併案審理（九
十三年毒偵字第一三六九號、九十四年核退毒偵字第三三號、第
三七號、第三八號），本院裁定進行簡式審判程序，判決如下：
     主  文
甲○○連續施用第一級毒品，累犯，處有期徒刑壹年貳月。
扣案之海洛因壹拾柒包（合計淨重零點玖玖公克，空包裝重點
肆伍公克）均沒收銷燬之，注射針筒貳支，沒收。
     事  實
一、甲○○曾於民國七十年、七十四年間因違反麻醉藥品管理條
    例、煙毒案件，經本院及臺灣高等法院分別判處有期徒刑五
    月、十五年，嗣經減刑後定應執行有期徒刑九年四月確定，
    於八十年一月十日縮短刑期假釋出監。其於八十二年假釋期
    間更犯煙毒案件，經本院判處有期徒刑三年六月確定，上開
    假釋並經撤銷，應另執行殘刑有期徒刑三年四月二十三日，
    於八十四年五月十八日縮短刑期假釋出監。又於八十五年假
    釋期間因違反麻醉藥品管理條例案件，經臺灣高等法院判處
    有期徒刑七月，其第二次假釋因此遭到撤銷，應再執行殘刑
    有期徒刑四年四月十九日，於八十八年六月二十四日縮短刑
    期假釋出監。其於八十九年間，復施用毒品，經撤銷第三次
    假釋，應另執行殘刑有期徒刑一年八月二十二日，於八十九
    年十一月一日入監執行，於九十一年六月二十九日縮短刑期
    執行完畢。其於八十九年間且因施用毒品案件，經本院裁定
    觀察勒戒後，認有繼續施用毒品傾向，再經裁定令入戒治處
    所施以強制戒治，嗣其強制戒治處分經評定為合格，無繼續
    戒治之必要，經裁定停止強制戒治付保護管束，於九十年三
    月二十四日保護管束期滿，由臺灣新竹地方法院檢察署於同
    年四月十九日，以九十年度戒毒偵字第七一號不起訴處分確
    定，仍不知悔改，復基於施用第一級毒品海洛因之概括犯意
    ，於九十三年十一月五月上午七時許起至九十四年三月二十
    六日上午七時許等，在其先前承租位於新竹市○○路九七號
    三樓及新竹市○○街一四六號後半段三樓等處，將海洛因粉
    末放入注射針筒加水稀釋後，持注射針筒施打雙腳血管之方
    式，連續施用海洛因多次。嗣其於九十三年十一月五日上午
    九時三十分許，行經新竹市○○街與南門街口時，為警方攔
    檢後當場查扣其所有之海洛因九包（合計淨重○點六一公克
    ，包裝重一點八一公克），並於同日採尿送驗。復於九十三
    年十一月九日下午五時許，行經新竹市○○路一二九號前時
    ，為警方攔檢後當場查扣其所有之海洛因一包（淨重○點○
    五公克，空包裝重○點一八公克），並於翌日即同年月十日
    採尿送驗。又於九十四年一月四日下午二時三十分許，同意
    警方進入其承租位於新竹市○○街六六號「新南旅館」二○
    三號房查訪，為警當場查扣其所有之海洛因二包（合計淨重
    ○點○八公克，空包裝重○點四公克）及供施用海洛因所用
    之注射針筒二支，並於同日採尿送驗。再於九十四年一月二
    十二日下午二時二十分許，行經新竹市○○路四十號前，為
    警方攔檢後當場查扣其所有之海洛因五包（淨重○點二五公
    克，空包裝重一點○六公克），並於同日採尿送驗。末於九
    十四年三月二十六日上午十時三十分許，行經新竹市○○街
    一一一巷口時，為警攔檢後，當場查扣其同行友人何秋雄所
    有之海洛因二包及注射針筒一支，警方另徵得其同意採尿送
    驗。其先後五次經警採尿送驗結果，均呈嗎啡（即海洛因水
    解後之反應）陽性反應而查獲上情。
二、案經新竹市警察局第二分局報請臺灣新竹地方法院檢察署檢
    察官偵查起訴及同署檢察官移送併案審理。
     理  由
一、被告甲○○所犯毒品危害防制條例第十條第一項施用第一級
    毒品罪，非為死刑、無期徒刑、最輕本刑為三年以上有期徒
    刑之罪或高等法院管轄第一審案件，其於準備程序進行中先
    就被訴事實為有罪之陳述，本院認為合於刑事訴訟法第二百
    七十三條之一第一項之規定，裁定進行簡式審判程序，先予
    敘明。
二、上述事實，業經被告甲○○於本院審理時坦白承認，而被告
    於九十三年十一月五日、十一月十日、九十四年一月四日、
    一月二十二日、三月二十六日經警採尿送驗結果，均呈嗎啡
    （即海洛因水解後之反應）陽性反應，有新竹市警察局辦理
    煙毒、麻醉藥品案尿液送驗受檢人真實姓名代號對照表五紙
    、台灣檢驗科技股份有限公司濫用藥物尿液檢驗報告、憲兵
    司令部刑事鑑識中心鑑驗通知書各一紙、新竹市衛生局不法
    藥物尿液初步篩檢報告書四紙在卷可證。又扣案之白粉十七
    包（合計淨重○點九九公克，空包裝重三點四五公克），經
    送請法務部調查局鑑驗結果，認均含海洛因成分，有法務部
    調查局鑑定通知書四紙在卷可證，此均為檢驗機關本於專業
    知識及以精密儀器測試所得之結論，自可憑信。又施用第一
    級毒品海洛因，可於二至四日內由施用者尿液中檢測得知，
    亦有行政院衛生署管制藥品管理局九十二年三月十日管檢字
    第○九二○○○一四九五號函在卷可供參考。此外，復有注
    射針筒二支扣案可資佐證，足見被告之自白與事實相符，可
    以採信，其於上述時地施用海洛因多次之事實，應可認定。
    再被告於八十九年間因施用毒品案件，經本院裁定觀察勒戒
    後，認有繼續施用毒品傾向，再經裁定令入戒治處所施以強
    制戒治，嗣其強制戒治處分經評定為合格，無繼續戒治之必
    要，經裁定停止強制戒治付保護管束，於九十年三月二十四
    日保護管束期滿，由臺灣新竹地方法院檢察署於同年四月十
    九日，以九十年度戒毒偵字第七一號不起訴處分確定等情，
    有不起訴處分書、臺灣新竹地方法院檢察署刑案資料查註紀
    錄表及臺灣高等法院被告前案紀錄表各一份在卷足憑，事證
    明確，被告犯行應可認定。
三、查海洛因為毒品危害防制條例第二條第一項第一款所稱之第
    一級毒品，不得持有及施用，被告甲○○竟持以施用，核其
    所為，係犯同條例第十條第一項之施用第一級毒品罪。其施
    用前持有第一級毒品海洛因之低度行為，為施用之高度行為
    所吸收，不另論罪。其先後多次施用海洛因之行為，時間緊
    接，觸犯構成要件相同之罪名，顯係基於概括之犯意反覆為
    之，為連續犯，應以一罪論並加重其刑。公訴意旨僅敘及被
    告於九十三年十一月五日施用海洛因之犯行，惟被告其餘施
    用海洛因之行為，與已起訴部分，有連續犯之裁判上一罪關
    係，已如前述，本院自應併予裁判。其曾於七十年、七十四
　　年間因違反麻醉藥品管理條例及煙毒案件，經本院及臺灣高
  　等法院分別判處有期徒刑五月、十五年，嗣經減刑後定應執
    行有期徒刑九年四月確定，於八十年一月十日縮短刑期假釋
    出監。其於八十二年假釋期間更犯煙毒案件，經本院判處有
    期徒刑三年六月確定，上開假釋並經撤銷，另應執行殘刑有
    期徒刑三年四月二十三日，於八十四年五月十八日縮短刑期
    假釋出監。又於八十五年假釋期間因違反麻醉藥品管理條例
    案件，經臺灣高等法院判處有期徒刑七月，其第二次假釋因
    此遭到撤銷，應再執行殘刑有期徒刑四年四月十九日，於八
    十八年六月二十四日縮短刑期假釋出監，惟於八十九年間，
    復施用毒品，經撤銷第三次假釋，於八十九年十一月一日入
    監執行殘刑有期徒刑一年八月二十二日，於九十一年六月二
    十九日縮短刑期執行完畢等情，有臺灣新竹地方法院檢察署
    刑案資料查註紀錄表及臺灣高等法院被告前案紀錄表各一份
    在卷可供參考，其受有期徒刑之執行完畢後，五年之內再犯
    有期徒刑以上刑之本罪，為累犯，應依法加重其刑，併遞加
    重之。爰審酌被告曾有煙毒、違反麻醉藥品管理條例前科之
    素行、經執行觀察勒戒與強制戒治後仍未戒除毒癮、施用毒
    品嚴重危害其身心健康、施用海洛因期間非短及坦認犯行之
    犯罪後態度等一切情狀，量處如主文所示之刑。扣押在案之
    海洛因十七包（合計淨重○點九九公克，空包裝重三點四五
    公克），均應依毒品危害防制條例第十八條第一項前段之規
    定，沒收銷燬之。另扣押在案之注射針筒二支，為被告所有
    供施用海洛因所用之物，業經被告供明在卷，應依刑法第三
    十八條第一項第二款之規定沒收。至被告於九十四年三月二
    十六日為警查獲時扣案之海洛因二包及注射針筒一支，均係
    其同行友人何秋雄所有，非被告所有之物，，業經被告供明
    在卷，應由何秋雄違反毒品危害防制條例案件中處理，爰不
    併予宣告沒收。
據上論斷，應依刑事訴訟法第二百七十三條之一、第二百九十九
條第一項前段，毒品危害防制條例第十條第一項、第十八條第一
項前段，刑法第十一條、第五十六條、第四十七條、第三十八條
第一項第二款，判決如主文。
本案經檢察官宋重和到庭執行職務。
中　　華　　民　　國　九十四　年　　六　　月　二十四　日
                  刑事第六庭    法　官　 林昌義
以上正本證明與原本無異。
如不服本判決，應於判決送達後10日內向本院提出上訴狀 (應附
繕本 )，上訴於臺灣高等法院。
中　　華　　民　　國　九十四　年　　六　　月　二十四　日
                                書記官   黃旭淑
附錄本案論罪科刑法條全文：
毒品危害防制條例第十條
施用第一級毒品者，處六月以上五年以下有期徒刑。
施用第二級毒品者，處三年以下有期徒刑。
